ACORDAO-COMPLETO-2321592

ACÓRDÃO DE RELAÇÃO

ACÓRDÃO DE RELAÇÃO 527/2019 ATA 7/2019 - PLENÁRIO

Acórdão 527/2019-TCU-Plenário
	VISTOS e relacionados estes autos de tomada de contas especial decorreu de conversão de processo de denúncia, determinada pelo Acórdão 1624/2011-TCU-Plenário, prolatado nos autos do TC-Processo 015.862/2010-0, em razão da constatação de irregularidades na gestão do Conselho Regional de Contabilidade do Estado de Goiás (CRC/GO) nos exercícios de 2006 a 2009,
	Considerando que, por meio do despacho à peça 246, a Secex/GO apontou a existência de erros materiais no Acórdão 1211/2018-TCU-Plenário, passíveis de saneamento por meio de apostilamento;
	Considerando que no subitem 9.2 do Acórdão 457/2014-TCU-Plenário, por meio do qual foram aplicadas multas ao Sr. Edson Cândido Pinto e à empresa Gráfica e Editora Renascer Ltda., não constou a indicação de que as sanções são aplicadas de forma individual;
	Considerando que no subitem 9.3 do Acórdão 457/2014-TCU-Plenário, por meio do qual foram aplicadas multas a vários responsáveis, não constou a indicação de que as sanções são aplicadas de forma individual;
	Considerando que o Sr. Edson Candido Pinto apresentou pedido de parcelamento (peça 244) da dívida que lhe foi imputada por meio dos subitens 9.1, 9.2 e 9.3 do Acórdão 457/2014-TCU-Plenário em 36 (trinta e seis) parcelas;
	Considerando que o Ministério Público junto ao TCU ainda não se manifestou nos autos acerca do apostilamento referente aos subitens 9.2 e 9.3 do Acórdão 457/2014-TCU-Plenário e ao pedido de parcelamento da dívida imputada ao Sr. Edson Candido Pinto;
	Considerando, entretanto, a possibilidade de obter-se, durante a Sessão, a manifestação do Parquet especializado;
	
	Os Ministros do Tribunal de Contas da União, reunidos em Sessão do Plenário, ACORDAM, por unanimidade, em:
	
	a) realizar o apostilamento do Acórdão 1211/2018-TCU-Plenário, de forma a promover as seguintes alterações, em decorrência de erro material:
	a.1) onde se lê no item a.1: " (...) por meio do subitem 9.3 do Acórdão 358/2015-TCU-Plenário (...) " leia-se: " (...) por meio do subitem 9.3 do Acórdão 457/2014-TCU-Plenário (...) "; 
	a.2) onde se lê no item a.2: " (...) por meio do subitem 9.3 do Acórdão 358/2015-TCU-Plenário (...) " leia-se: " (...) por meio do subitem 9.3 do Acórdão 457/2014-TCU-Plenário (...) "; 
	a.3) onde se lê no item a.3: " (...) por meio do subitem 9.2 do Acórdão 358/2015-TCU-Plenário (...) " leia-se: " (...) por meio do subitem 9.1 do Acórdão 457/2014-TCU-Plenário (...) ";
	
	b) realizar o apostilamento do Acórdão 457/2014-TCU-Plenário, de forma a promover a seguinte alteração de redação:
	b.1) onde se lê no item 9.2: "aplicar ao Sr. Edson Cândido Pinto e à empresa Gráfica e Editora Renascer Ltda., com fundamento no art. 19, c/c o art. 57 da Lei 8.443/92, multa no valor de R$ 8.000,00 (oito mil reais) , fixando-lhe o prazo de quinze dias, a contar da notificação, para que comprove, perante este Tribunal, nos termos do art. 214, inciso III, alínea "a", do RI/TCU, o recolhimento da referida quantia ao Tesouro Nacional, atualizada monetariamente desde a data do presente acórdão até a do efetivo recolhimento, se for paga após o vencimento, na forma da legislação em vigor;" leia-se: "aplicar, individualmente, ao Sr. Edson Cândido Pinto e à empresa Gráfica e Editora Renascer Ltda., com fundamento no art. 19, c/c o art. 57 da Lei 8.443/92, multa no valor de R$ 8.000,00 (oito mil reais) , fixando-lhes o prazo de quinze dias, a contar da notificação, para que comprovem, perante este Tribunal, nos termos do art. 214, inciso III, alínea "a", do RI/TCU, o recolhimento das referidas quantias ao Tesouro Nacional, atualizadas monetariamente desde a data do presente acórdão até a do efetivo recolhimento, se forem pagas após o vencimento, na forma da legislação em vigor;"
	b.2) onde se lê no item 9.3: "rejeitar, nos termos consignados na Proposta de Deliberação que fundamenta este Acórdão, as razões de justificativa apresentadas pelos responsáveis abaixo nominados, aplicando-lhes a multa prevista no art. 58, inciso II, da Lei 8.443/1992, no valor indicado" leia-se: "rejeitar, nos termos consignados na Proposta de Deliberação que fundamenta este Acórdão, as razões de justificativa apresentadas pelos responsáveis abaixo nominados, aplicando-lhes, individualmente, a multa prevista no art. 58, inciso II, da Lei 8.443/1992, no valor indicado";
c) autorizar, com fundamento no art. 26 da Lei 8.443/1992 c/c o art. 217 do Regimento Interno do TCU, o pagamento parcelado do débito imputado ao Sr. Edson Candido Pinto pelo subitem 9.1 do Acórdão 457/2014-TCU-Plenário, bem como das multas aplicadas por meio dos subitens 9.2 e 9.3 do mesmo Acórdão, em 36 (trinta e seis) parcelas mensais, incidindo sobre cada parcela a partir da segunda, corrigida monetariamente, os correspondentes acréscimos legais;
c.1) estabelecer a data de 15 (quinze) dias contados a partir da notificação do presente acórdão como data de vencimento da primeira parcela;
	c.2) dar ciência à responsável de que a falta de pagamento de qualquer parcela importará no vencimento antecipado do saldo devedor, nos termos do art. 26, parágrafo único, da Lei 8.443/1992;
	
	d) dar ciência deste Acórdão aos responsáveis.
1. Processo TC-Processo 037.314/2011-4 (TOMADA DE CONTAS ESPECIAL) 
	1.1. Apensos: Processo 015.862/2010-0 (DENÚNCIA) 
	1.2. Responsáveis: Edson Candido Pinto (XXX.508.151-XX) ; Eduardo Henrique Santana Sabino (XXX.512.461-XX) ; Gráfica e Editora Renascer Ltda. (00.823.003/0001-25) ; Joaquim Justino Neto (XXX.499.781-XX) ; José Gilmar Carvalho de Brito (XXX.172.901-XX) ; Luiz Antônio Demarcki Oliveira (XXX.434.681-XX) ; Sebastião Melquíades Brites (XXX.113.781-XX) 
	1.3. Órgão/Entidade: Conselho Regional de Contabilidade do Estado de Goiás
	1.4. Relator: Ministro-Substituto Augusto Sherman Cavalcanti
	1.5. Representante do Ministério Público: Procuradora-Geral Cristina Machado da Costa e Silva (manifestação oral) .
	1.6. Unidade Técnica: Secretaria de Controle Externo no Estado de Goiás (SECEX-GO) .
	1.7. Representação legal: Amelio Divino Mariano (9438/OAB-GO) e outros, representando José Gilmar Carvalho de Brito e Edson Candido Pinto; Sebastião Melquíades Brites (5876/OAB-GO) , representando Conselho Regional de Contabilidade do Estado de Goiás; Helio Francisco de Miranda (9512/OAB-GO) e outros, representando a Gráfica e Editora Renascer Ltda.

Edson Candido Pinto (XXX.508.151-XX); Eduardo Henrique Santana Sabino (XXX.512.461-XX); Gráfica e Editora Renascer Ltda. (00.823.003/0001-25); Joaquim Justino Neto (XXX.499.781-XX); José Gilmar Carvalho de Brito (XXX.172.901-XX); Luiz Antônio Demarcki Oliveira (XXX.434.681-XX); Sebastião Melquíades Brites (XXX.113.781-XX)

ACORDAO-COMPLETO-2558120

Acórdão de Relação 2682/2022 - Plenário

Acórdão de Relação

AUGUSTO SHERMAN

Amelio Divino Mariano (9438/OAB-GO) e outros, representando José Gilmar Carvalho de Brito e Edson Candido Pinto; Sebastião Melquíades Brites (5876/OAB-GO), representando Conselho Regional de Contabilidade do Estado de Goiás; Helio Francisco de Miranda (9512/OAB-GO) e outros, representando a Gráfica e Editora Renascer Ltda.

Procuradora-Geral Cristina Machado da Costa e Silva (manifestação oral).

TOMADA DE CONTAS ESPECIAL (TCE)

Secretaria de Controle Externo no Estado de Goiás (SECEX-GO).